【裁判字號】    97,訴,693
【裁判日期】    970619
【裁判案由】    違反毒品危害防制條例
【裁判全文】
臺灣臺南地方法院刑事判決               97年度訴字第693號
公  訴  人  臺灣臺南地方法院檢察署檢察官
被      告  甲○○
                      之8
                    現因另案於臺南監獄臺南分監執行中
上列被告因違反毒品危害防制條例案件，經檢察官提起公訴（97
年度毒偵字第526、450號），被告於準備程序期日就被訴事實為
有罪陳述，本院合議庭裁定由受命法官獨任進行簡式審判程序，
判決如下：
    主  文
甲○○施用第一級毒品，累犯，處有期徒刑柒月；又施用第二級
毒品，累犯，處有期徒刑肆月；又施用第一級毒品，累犯，處有
期徒刑柒月；又施用第二級毒品，累犯，處有期徒刑肆月。應執
行有期徒刑壹年陸月。
    事實及理由
一、犯罪事實：甲○○前於民國91年間，因違反毒品危害防制條
    例案件，經本裁定送強制戒治，於93年6月1日強制戒治期滿
    執行完畢。復於94年間因持有毒品案件，經本院以94年度簡
    字第1150號判決有期徒刑6月確定，甫於95年6月25日縮刑滿
    期執行完畢，詎猶不思悛悔，於強制戒治執行完畢釋放後之
    5年內，復基於施用第一級、第二級毒品之犯意，分別為下
    列施用毒品犯行：
(一)、於96年10月20日下午12時30分許，在其位於臺南市安平區○
    ○○街592巷55號24樓之8住處，分別施用第一級毒品海洛因
    及第二級毒品安非他命各1次。嗣於96年10月20日晚間7時30
    分許，在臺南縣永康市○○○路490巷56之2號前，因涉犯竊
    盜罪嫌為警查獲，經得其同意採集尿液送驗，結果呈嗎啡、
    可待因、安非他命、甲基安非他命陽性反應。
(二)、於96年12月24日上午9時許，在其位臺南市安平區○○○街
    592巷55號24樓之8住處房間內，以針筒注射之方式，施用第
    一級毒品海洛因1次；另於96年12月24日下午12時30分許在
    上揭住處，以施用第二級毒品安非他命1次。嗣於96年12月
    24日，因涉犯竊盜罪嫌為警查獲，經得其同意採集尿液送驗
    ，結果呈嗎啡、可待因、安非他命、甲基安非他命陽性反應
    。案經臺南縣警察局永康分局、臺南市警察局第一分局報告
    台灣台南地方法院檢察署檢察官偵查起訴。
二、本件係經被告甲○○於準備程序為有罪之表示，而經本院合
    議庭裁定由受命法官獨任以簡式審判程序加以審理，依刑事
    訴訟法第273條之2、第159條第2項之規定，不適用傳聞法則
    有關限制證據能力之相關規定；並得依同法第310條之2準用
    第454條之規定製作略式判決書，合先敘明。
三、證據名稱：
(一)、被告甲○○於警詢及本院審理時之自白。
(二)、卷附臺南市警察局第一分局偵辦涉嫌毒品危害防制條例案送
    驗尿液及年籍對照表（採尿時間96年12月24日下午8時50分
    ，檢體編號：A1-210）、永康分局偵辦毒品危害防制條例案
    送驗尿液編號與真實姓名對照表編號名冊（採尿時間96年10
    月21日8時0分，檢體編號：096J019）各1紙。
(三)、長榮大學96年11月16日確認報告（檢體編號：096J019）、
    詮昕科技股份有限公司97年1月9日濫用藥物尿液檢驗報告（
    檢體編號：A1-210）各1紙。
(四)、卷附臺灣高等法院被告前案紀錄表1份。
(五)、卷附本院92年度毒聲字第583號強制戒治裁定1份。
四、論罪：查海洛因屬毒品危害防制條例第2條第2項第1款所列
    之第一級毒品，安非他命屬同法第2條第2項第2款所列之第
    二級毒品，故核被告所為，係犯毒品危害防制條例第10條第
    1項之施用第一級毒品罪及同條第2項之施用第二級毒品罪。
    其持有毒品之低度行為應為施用毒品之高度行為所吸收，不
    另論罪。被告所犯上開4罪間，犯意個別、行為互殊，應予
    分論併罰。被告前於94年間因施用毒品案件，經本院以94年
    度簡字第1150號判決有期徒刑6月確定，甫於95年6月25日縮
    刑滿期執行完畢等情，有台灣高等法院被告前案紀錄表1份
    在卷可稽，查被告於有期徒刑執行完畢後，5年內故意再犯
    本件法定刑有期徒刑以上之罪，依刑法第47條第1項之規定
    ，構成累犯，並加重其刑。爰審酌被告經強制戒治之處遇措
    施後，猶未能深切體認毒品危害己身之鉅，及早謀求脫離毒
    害之道，反而於出監出所後伺機再犯，未見有何警惕及悔意
    ，自有使其接受相當時期監禁處遇以教化性情之必要，惟於
    本院審理時坦承犯行，犯後態度良好，且施用毒品固戕害個
    人健康，然未侵害他人權益、犯罪手段平和等一切情狀，分
    別量處如主文所示之刑，並定其應執行之刑。
五、依刑事訴訟法第299條第1項前段、第273條之1第1項、第310
    條之2、第454條第1項，毒品危害防制條例第10條第1項、第
    2項，刑法第11條前段、第47條第1項前段、第51條第5款，
    判決如主文。
本案經檢察官乙○○到庭執行職務。
中    華    民    國    97    年    6    月    19     日
                        刑事第七庭  法  官  高如宜
以上正本證明與原本無異。
如不服本判決應於收受本判決後10日內向本院提出上訴書狀，並
應敘述具體理由。如未敘述上訴理由者，應於上訴期間屆滿後20
日內向本院補提理由書狀（均須按他造當事人之人數附繕本）「
切勿逕送上級法院」。
                                    書記官  陳姿利
中    華    民    國    97    年    6    月    19     日
附錄本件論罪科刑法條：
毒品危害防制條例第10條
施用第一級毒品者，處6月以上5年以下有期徒刑。
施用第二級毒品者，處3年以下有期徒刑。


司法院資訊處製作；財團法人民間司法改革基金會備份。
